【裁判字號】    95,簡上,76
【裁判日期】    950331
【裁判案由】    傷害
【裁判全文】
臺灣高雄地方法院刑事判決              95年度簡上字第76號
上  訴  人
即  被  告  丙○○○
選任辯護人  凌進源律師
上列上訴人因傷害案件，不服本院高雄簡易庭94年度簡字第7440
號中華民國94年12月21日第一審簡易判決（聲請簡易判決處刑書
案號：94年度偵字第24352 號），提起上訴，本院管轄第二審之
合議庭判決如下：
    主  文
上訴駁回。
丙○○○緩刑貳年。
    事實及理由
一、犯罪事實：丙○○○於民國94年9 月18日凌晨4 時10分許，
    因見乙○○在其位於高雄市○○區○○路37-1號住處後方小
    便而起爭執，丙○○○竟基於傷害之故意，以乙○○所攜帶
    之耙子毆打乙○○，致乙○○受有右手挫傷合併2X6 公分皮
    下瘀血、右手臂二處擦傷2X3 、2X3 公分、左手4 、5 指挫
    傷合併腫痛、左手挫傷合併1X3 公分皮下瘀血、左手臂挫傷
    合併1X5 公分皮下瘀血等傷害，案經乙○○訴請高雄市政府
    警察局小港分局報請臺灣高雄地方法院檢察署檢察官偵查後
    聲請以簡易判決處刑。
二、上開犯罪事實，業據被告丙○○○於本院合議庭審理時坦承
    不諱，核與告訴人乙○○於警詢中之指訴相符，並有受傷處
    照片6 幀、診斷證明書1 份在卷可資佐證，認被告自白與事
    實相符，堪予採信，本案事證明確，被告之犯行洵堪認定，
    應依法論科。
三、核被告所為，係犯刑法第277 條第1 項之傷害罪。原審審酌
    被告犯罪之動機、目的、手段，告訴人受傷害之程度非重，
    被告平日素行良好及犯罪後態度等情狀，依刑事訴訟法第
    449 條第1 項，刑法第277 條第1 項、第41條第1 項前段，
    罰金罰鍰提高標準條例第1 條前段、第2 條，逕以簡易判決
    量處被告拘役30日，併諭知易科罰金折算標準，認事用法均
    無違誤，量刑亦稱妥適，被告空言上訴指摘原審判決不當，
    為無理由，應予駁回。末查，被告前未曾受有期徒刑以上刑
    之宣告，有卷附臺灣高等法院被告前案紀錄表1 份可按，其
    因一時失慮，偶罹刑典，且於本院審理時坦承犯行，與告訴
    人達成和解，有和解筆錄1 份在卷可查，其經此偵審程序及
    刑之宣告後，當能知所警惕，信無再犯之虞，並考量其年近
    80 歲 ，年事已高，本院認以暫不執行其刑為適當，爰諭知
    緩刑2 年，以啟自新。
四、據上論斷，依刑事訴訟法第455 條之1 第1 項、第3 項、第
    368 條，刑法第74條第1 款，判決如主文。
本案經檢察官甲○○到庭執行職務。
中    華    民    國    95    年    3     月    31    日
                  刑事第十四庭  審判長法  官
                                      法  官
                                      法  官
以上正本證明與原本無異。
本件不得上訴。
中    華    民    國    95    年    3     月    31    日
                                      書記官  謝群育


司法院資訊處製作；財團法人民間司法改革基金會備份。
